【裁判字號】    97,中簡上,640
【裁判日期】    970916
【裁判案由】    竊盜
【裁判全文】
臺灣臺中地方法院刑事判決           97年度中簡上字第640號
上  訴  人  臺灣臺中地方法院檢察署檢察官
被      告  甲○○
上列上訴人因竊盜案件，不服本院臺中簡易庭97年度中簡字第15
22號中華民國97年5 月30日第一審簡易判決（聲請案號：臺灣臺
中地方法院檢察署97年度偵字第9911號），提起上訴，本院管轄
第二審之合議庭，判決如下：
    主    文
上訴駁回。
    犯罪事實及理由
一、本案經本院合議庭審理結果，認第一審簡易判決認事用法及
    量刑均無不當，應予維持，並引用本院第一審刑事簡易判決
    （包括檢察官聲請簡易判決處刑書）記載之犯罪事實、證據
    及理由（如附件）。
二、檢察官之上訴意旨略以：被告甲○○前已有多次竊盜前科，
    本件原審復認被告構成竊盜累犯，竟僅科處拘役50日，造成
    被告一再偷竊，判刑越輕之現象，無異鼓勵犯罪等語。按量
    刑之輕重，係事實審法院得依職權自由裁量之事項，茍已斟
    酌刑法第57條各款所列情狀而未逾越法定刑度，則不得遽指
    為違法；又刑罰之量定屬法院自由裁量之職權行使，但仍應
    審酌刑法第57條所列各款事由及一切情狀，為酌量輕重之標
    準，並非漫無限制，在同一犯罪事實與情節，如別無其他加
    重或減輕之原因，下級法院量定之刑，亦無過重或失輕之不
    當情形，則上級法院對於下級法院之職權行使，原則上應予
    尊重（最高法院72年臺上字第6696號判例、75年臺上字第
    7033號判例意旨參照）。被告所犯之刑法第320條第1項竊盜
    罪之法定刑為5 年以下有期徒刑、拘役或新臺幣1萬5千元以
    下罰金，是原審量處被告拘役50日並諭知易科罰金之折算標
    準，其量刑係在法定刑之內，並無違法之處；另原審就被告
    之犯行，已審酌被告前即有竊盜犯行，素行非佳，然犯罪所
    得非鉅，且所竊得之物已返還予被害人丙○○，尚未造成被
    害人丙○○無法回復之損害，犯罪後始終坦承犯行，態度尚
    屬良好等一切情狀，堪認並未有明顯失出或不當之處，是檢
    察官前揭上訴理由指稱原審量刑過輕失當等語，尚乏理由，
    應予駁回。
據上論斷，應依刑事訴訟法第455條之1第1項、第3項、第368 條
，判決如主文。
本案經檢察官乙○○到庭執行職務。
中    華    民    國    97    年     9    月    16    日
                  刑事第四庭  審判長法  官  唐光義
                                    法  官  洪挺梧
                                    法  官  郭妙俐
以上正本證明與原本無異。
不得上訴。
                                    書記官  廖鳳美
中    華    民    國    97    年     9    月    16    日
附錄本案論罪科刑法條全文：
刑法第320條：
意圖為自己或第三人不法之所有，而竊取他人之動產者，為竊盜
罪，處5年以下有期徒刑、拘役或5百元以下罰金。
意圖為自己或第三人不法之利益，而竊佔他人之不動產者，依前
項之規定處斷。
前2項之未遂犯罰之。


司法院資訊處製作；財團法人民間司法改革基金會備份。
